【裁判字號】    99,易,189
【裁判日期】    990122
【裁判案由】    竊盜
【裁判全文】
臺灣板橋地方法院刑事判決               99年度易字第189號
公  訴  人  臺灣板橋地方法院檢察署檢察官
被      告  乙○○
上列被告因犯竊盜案件，經檢察官提起公訴（98年度偵字第3427
2 號），被告於審理中為有罪陳述，經告知簡式審判程序之旨，
並聽取當事人之意見後，由本院裁定行簡式審判程序，判決如下
：
    主  文
乙○○犯攜帶兇器竊盜罪，累犯，處有期徒刑柒月。扣案之斜口
鉗、鉗子及美工刀各壹支，均沒收。
    事  實
一、乙○○前因犯以下竊盜等罪，均已判決確定，並經執行完畢
    （於本案構成累犯之前科）：
  (一)前因於民國96年1 月31日間犯攜帶兇器竊盜罪，經本院96年
    度簡字第3919號刑事簡易判決判處有期徒刑六月，如易科罰
    金，以新臺幣一千元折算一日，於96年7 月23日確定，並經
    本院於96年8 月13日以96年度聲減字第4337號刑事裁定減刑
    為有期徒刑三月，如易科罰金，以新臺幣一千元折算一日，
    於96年9 月2 日縮短刑期執行完畢。
  (二)詎於執行完畢後，隨因於96年10月8 日犯竊盜罪，經本院以
    96年度簡字第7427號刑事簡易判決判處有期徒刑四月，如易
    科罰金，以新臺幣一千元折算一日，於97年1 月7 日確定，
    羈押折抵刑期91日，於97年2 月6 日縮短刑期執行完畢。
  (三)又因於97年12月2 日犯竊盜罪，經本院以97年度簡字第1058
    8 號刑事簡易判決判處有期徒刑三月，如易科罰金，以新臺
    幣一千元折算一日，於98年3 月12日確定，於98年9 月14日
    縮短刑期執行完畢。
二、乙○○於上開竊盜案件執行完畢後，已明知竊盜犯行之違法
    性，仍不知悔改，因缺錢花用，見臺北縣五股鄉○○路101
    號路旁有「永佳樂有線電視公司」架設在該處供作訊號線之
    電纜線，竟基於持兇器剪取電纜線以為變賣之攜帶兇器竊盜
    之犯意，意圖為自己不法所有，於98年12月13日下午2 時許
    ，以其所有於客觀上足以對人之生命、身體、安全構成威脅
    ，具有危險性而可供兇器使用之斜口鉗、鉗子、美工刀各一
    支，在上開路旁，自該公司架設於該處之電纜線中，剪取長
    約十五公尺之電纜線（500 鋁管線，價值約新臺幣2 千元）
    後，竊為己有。嗣於同日下午2 時10分許，為臺北縣政府警
    察局蘆洲分局德音派出所執勤巡邏員警發覺其竊取電纜線行
    為，而遭警當場逮捕，並由警當場扣得上開遭竊之電纜線（
    已發還永佳樂有線電視公司）、及其所有之上開斜口鉗、鉗
    子、美工刀各一支，始查悉上情。
三、案經永佳樂有線電視公司訴請臺北縣政府警察局蘆洲分局移
    送臺灣板橋地方法院檢察署檢察官偵查起訴。
    理  由
一、本案被告乙○○所犯係死刑、無期徒刑或最輕本刑為三年以
    上有期徒刑以外之罪，於本院審理程序中，被告先就被訴事
    實為有罪之陳述，經本院告知簡式審判程序之旨，並聽取公
    訴人、被告之意見後，由本院依刑事訴訟法第273 條之1 第
    1 項規定，裁定行簡式審判程序。
二、上開犯罪事實業據被告乙○○於本院審理中坦承不諱，核與
    證人即被害人永佳樂公司之工程師甲○○於警詢中證述情節
    相符，並有贓物認領保管單一紙、現場照片六幀在卷可稽，
    以及斜口鉗、鉗子、美工刀各一支扣案可查，堪認被告上開
    具任意性之自白，核與事實相符，應堪信實。本案事證明確
    ，被告犯行洵堪認定，應予依法論科。
三、按刑法第321 條第1 項第3 款之攜帶兇器竊盜罪，係以行為
    人攜帶兇器竊盜為其加重條件，此所謂兇器，其種類並無限
    制，凡客觀上足對人之生命、身體、安全構成威脅，具有危
    險性之兇器均屬之，且祇須行竊時攜帶此種具有危險性之兇
    器為已足，並不以攜帶之初有行兇之意圖為必要（最高法院
    79年度臺上字第5253號判例足資參照）。本案被告持以行竊
    之扣案斜口鉗、鉗子及美工刀各一支，依現場照片所示，均
    係為金屬製造，質地堅硬，前端尖銳，客觀上足以傷害人之
    生命、身體而對安全構成威脅，顯係具有危險性之器械，應
    認屬兇器無疑。被告就事實欄二所示之以其斜口鉗、鉗子及
    美工刀竊取永佳樂公司所有之電纜線之行為，核其所為，係
    犯刑法第321 條第1 項第3 款之攜帶兇器竊盜罪。被告前受
    有如事實欄一所示之犯罪科刑及執行情形，有臺灣高等法院
    被告前案紀錄表一份在卷可憑，其受有期徒刑之執行完畢後
    ，五年以內故意再犯本件有期徒刑以上之罪，為累犯，應依
    刑法第47條第1 項之規定加重其刑。爰審酌被告之犯罪動機
    、教育程度及生活狀況、品行、智識程度與其因本案犯行所
    生之危害，並參其犯罪後坦承犯行等一切情狀，量處如主文
    所示之刑，以示懲儆。末以，本案供被告為本案犯行所用之
    斜口鉗、鉗子及美工刀各一支，查均係被告所有供其犯行所
    用之物，依刑法第38條第1 項第2 款規定宣告沒收，附此敘
    明。
據上論斷，應依刑事訴訟法第273 條之1 第1 項、第299 條第1
項前段，刑法第321 條第1 項第3 款、第47條第1 項、第38 條
第1 項第2 款，判決如主文。
本案經檢察官陳怡親到庭執行職務。
中    華    民    國    99    年    1     月    22    日
                  刑事第一庭  法  官  陳世旻
上列正本證明與原本無異。
如不服本判決，應於判決送達後10日內敘明上訴理由，向本院提
出上訴狀 (應附繕本) ，上訴於臺灣高等法院。其未敘述上訴理
由者，應於上訴期間屆滿後20日內向本院補提理由書「切勿逕送
上級法院」。
                              書記官  楊雅芳
中    華    民    國    99    年    2     月    1     日
附錄：本案論罪科刑法條
中華民國刑法
第321 條（加重竊盜罪）
犯竊盜罪而有左列情形之一者，處六月以上、五年以下有期徒刑
：
一、於夜間侵入住宅或有人居住之建築物、船艦或隱匿其內而犯
    之者。
二、毀越門扇、牆垣或其他安全設備而犯之者。
三、攜帶兇器而犯之者。
四、結夥三人以上而犯之者。
五、乘火災、水災或其他災害之際而犯之者。
六、在車站或埠頭而犯之者。
前項之未遂犯罰之。

司法院資訊處製作；財團法人民間司法改革基金會備份。
